臺灣基隆地方法院刑事判決　　　　　　100年度侵訴緝字第1號
公　訴　人　臺灣基隆地方法院檢察署檢察官
被　　　告　王城　
選任辯護人　劉玉津律師
上列被告因妨害性自主案件，經檢察官提起公訴（98年度偵字第
3581號），本院判決如下：
    主  文
王城無罪。
    理  由
壹、證據能力部分
    按被告以外之人於審判外之言詞或書面陳述，除法律有規定
    者外，不得作為證據，刑事訴訟法第159 條第1 項定有明文
    。所謂「法律有規定者」，係指同法第159 條之1 至第159
    條之5 及第206 條等規定。次按被告以外之人於審判外之陳
    述，雖不符第159 條之1 至第159 條之4 之規定，而經當事
    人於審判程序同意作為證據，法院審酌該言詞陳述或書面陳
    述作成時之情況，認為適當者，亦得為證據；當事人、代理
    人或辯護人於法院調查證據時，知有第159 條第1 項不得為
    證據之情形，而未於言詞辯論終結前聲明異議者，視為有前
    項之同意，同法第159 條之5 亦有明定。經查：
一、證人黃寶玉於警詢時向司法警察所為之陳述，係被告以外之
    人於審判外之陳述，且辯護人於本院準備程序主張該證據屬
    傳聞證據，無證據能力，本院復查無刑事訴訟法第159 條之
    1 至第159 條之5 例外得作為證據之情形，故證人黃寶玉於
    警詢時所為之陳述，自不得作為本案認定犯罪事實存否之證
    據。
二、本案其他據以認定被告犯罪事實有無之證據方法，因檢察官
    、被告及辯護人於本院準備程序、審理時均同意作為證據，
    本院審酌以下引用之言詞或書面陳述作成之情況，足信應無
    違法或不當情事，而認為適當，依刑事訴訟法第159 條之5
    第1 項之規定，該等言詞或書面陳述均有證據能力，合先敘
    明。
貳、實體部分
一、公訴意旨略以：被告王城於民國97年間，在基隆巿五堵區工
    作時，結識在該處開設茶葉店代號為0000-0000B（起訴書誤
    載為0000-0000B，真實姓名年籍詳卷，下稱B 女）之女子。
    此後，被告即時常至上開店面與B 女聊天，進而認識B 女之
    2 個女兒，即代號0000-0000A女子（起訴書誤載為0000-000
    0A，真實姓名年籍詳卷，下稱C 女），以及告訴人即代號00
    00-0000 女子（起訴書誤載為0000-0000 ，真實姓名年籍詳
    卷，下稱A 女）。98年5 月間，被告向B 女購買新臺幣（下
    同）2 萬元之茶葉，貨款（下稱系爭款項）則遲未給付。至
    98 年6月22日中午，被告至B 女經營之茶葉店，向B 女談及
    因妻子皮亞力管錢甚嚴，因而無錢還款，遂商議由C 女以需
    錢償還向基隆第二信用合作社（下稱基隆二信）借貸之房屋
    貸款為藉口，向被告妻子皮亞力要求匯款2 萬元至C 女銀行
    帳戶內，以償還系爭款項。C 女為使其母B 女之債權得以受
    償，遂依被告之計，在電話中向皮亞力謊稱需借錢繳納房貸
    ，並提供基隆第一信用合作社南興路分社（下稱基隆一信）
    帳戶供皮亞力匯款2 萬元。被告以上開計策順利償還積欠B
    女之茶葉錢後，邀集告訴人A 女、B 女及C 女一同用餐。因
    B 女及C 女無法前往，遂由告訴人A 女與被告前往吃飯，席
    間飲用數量不詳之高梁酒。同日17時許，被告與告訴人A 女
    返回B 女之茶葉店內。B 女見被告已有酒意，即好意要其至
    茶葉店二樓稍事休息後再騎乘機車返家，告訴人A 女則至二
    樓自己房間內睡覺。被告見告訴人A 女已經不勝酒力而熟睡
    ，認為有機可趁，竟悄悄進入告訴人A 女房間內，利用告訴
    人A 女酒醉無力而不能抗拒之情況，脫下告訴人A 女及自己
    身上衣物，再以生殖器官插入告訴人A 女之生殖器官而性交
    得逞，因認被告涉犯刑法第225 條第1 項乘機性交罪嫌。
二、按犯罪事實應依證據認定之，無證據不得認定犯罪事實；不
    能證明被告犯罪者，應諭知無罪之判決，刑事訴訟法第154
    條第2 項及第301 條第1 項分別定有明文。次按認定不利於
    被告之事實，須依積極證據，苟積極證據不足為不利於被告
    事實之認定時，即應為有利於被告之認定，更不必有何有利
    之證據；又事實之認定，應憑證據，如未能發現相當證據，
    或證據不足以證明，自不能以推測或擬制之方法，以為裁判
    基礎；被告否認犯罪事實所持之辯解，縱屬不能成立，仍非
    有積極證據足以證明其犯罪行為，不能遽為有罪之認定。而
    刑事訴訟法上所謂認定犯罪事實之積極證據，係指適合於被
    告犯罪事實之認定之積極證據而言，雖不以直接證據為限，
    間接證據亦包括在內；然而無論直接或間接證據，其為訴訟
    上之證明，須於通常一般之人均不致有所懷疑，而得確信其
    為真實之程度者，始得據為有罪之認定，倘其證明尚未達到
    此一程度，而有合理之懷疑存在時，致使無從形成有罪之確
    信，根據「罪證有疑，利於被告」之證據法則，即不得遽為
    不利被告之認定（最高法院30年上字第816 號、29年上字第
    3105號、30年上字第1831號、40年台上字第86號及76年台上
    字第4986號判例意旨參照）。至告訴人之指訴，係以使被告
    受刑事訴追為目的，是以告訴人之指訴為證據方法，除其指
    訴須無瑕疵，且應有查與事實相符之佐證，始得資為判決之
    基礎（最高法院著有52年台上字第1300號及61年台上字第
    3099號判例意旨參照）。而所謂無瑕疵，係指被害人所為不
    利被告之陳述，與社會上一般生活經驗或卷存其他客觀事實
    並無矛盾而言；另所謂就其他方面調查認與事實相符，非僅
    以所援用之旁證足以證明被害結果為已足，尤須綜合一切積
    極佐證，除認定被告確為加害人之可能外，在推理上無從另
    為其他合理原因之假設，有一不合於此，即不能以被害人之
    陳述作為論斷之證據。
三、公訴意旨認被告涉嫌刑法第225 條第2 項乘機猥褻罪，無非
    以告訴人A 女之指訴、證人B 女及C 女之證述、證人C 女在
    基隆二信房屋貸款清償紀錄、被告身體照片1 張、案發現場
    照片10張及現場圖1 紙，資為論據。
四、訊據被告固供承於上揭時地與A 女一起吃飯並飲酒，回茶葉
    店後並有上樓休息之事實不諱，惟堅詞否認犯乘機性交罪，
    辯稱：案發前有向B 女買過一、兩次茶葉，但都是200 元一
    大罐的便宜茶葉，並沒有告訴人A 女及證人B 女、C 女所言
    購買2 萬元的茶葉未付款之情事。當天是C 女說要繳房貸而
    向其借錢，並稱一個月內就還錢，其才打電話跟妻子皮亞力
    商量，並請C 女親自跟皮亞力講電話，皮亞力才答應並將系
    爭款項匯款至C 女帳戶。其後，告訴人說她中午還沒吃飯要
    其請吃飯，吃完回到茶葉店，其躺在一樓的沙發上休息，不
    記得是自己上樓或有人扶上樓，醒來時人已在二樓房間睡覺
    ，感覺有人在推他，醒來看見告訴人穿著睡衣，跟其理論方
    才與她上床，並要求下午借給她姊姊的錢要送給她，另外再
    給她一些錢否則讓其太太知道就不好。其下樓後有進廁所檢
    查生殖器是乾的，不像有發生性行為，其後還有跟B 女聊天
    ，告訴人也有下樓一起聊天，伊沒有為告訴人指述之乘機性
    交行為等語。經查：
（一）就告訴人A 女於警、偵訊及本院審理時之證述觀之：
  1.關於案發當天告訴人A 女所在房間乙節
      告訴人A 女於警詢時初供稱：其一開始睡在媽媽的房間，
      5 到10分鐘左右，被其姊C 女帶到姊姊的房間睡，把媽媽
      的房間讓給被告睡，後來聽到其女兒喊乾爹（指被告）後
      ，被告就進來把她拖到媽媽的房間（見98年度偵字第3581
      號卷，下稱偵查卷，第10頁）。於偵查中則證稱：其本來
      在姊姊的房間睡，後來看到有人影及聽到小孩在叫，後來
      比較有意識，發現自己已經在媽媽的房間（見偵查卷第23
      頁）。嗣於本院審理時證稱：其從一開始到後來都睡在母
      親的房間云云（見本院100 年度侵訴緝字第1 號卷，下稱
      本院卷，100 年11月14日審判筆錄第6 頁）。因此，關於
      案發當天告訴人究係自始即睡在其母房間？抑或其姊房間
      ？又究竟有無從上開房間被拖行移動？等情節之證述，均
      不一致，而屬有疑。
  2.關於案發當天兩人對話情形，以及告訴人A 女如何知悉被告
    腹部有刀疤乙節
 （1）告訴人A 女於警詢時初指稱：「王城就進來把我拖進媽媽
      的房間，他開始跟我說：『我是男人，你阿嫂開刀不能做
      劇烈運動，我也有需要。』我回答：『神經病啊。』。我
      躺在媽媽床上，我當時酒醉頭很暈，王城開始脫我的衣服
      ，我說：『哥，你不要這樣子。』王城說：『你不是我的
      親妹妹。』他開始脫我的衣服、吻我的脖子、摸我的胸部
      、對我口交，他把舌頭伸到我的性器官裡面，燈光很暗，
      他脫光他自己的衣物，我看見他的肚子上有一條像蜈蚣一
      樣的疤痕，我看見他性器官上的毛髮很少，他穿灰白格子
      相間的四角內褲，他趴在我身上說：『這條刀疤是我妹婿
      捅的。』他把我的腳抬到他肩上，用舌頭舔我的性器官，
      後來他把我腳放下，我說：『哥不要這樣，讓我走吧。』
      王城說：『你等會，一下就好。』他就把我的腳板開，他
      就要把性器官放進我的性器官，但是他的性器官不夠硬，
      又叫我等會兒，他用他的手撫摸他自己的性器官，我趁機
      想爬去床和櫃子間的縫隙，但是他把我拉回來，他把生殖
      器插入我的陰道，他的手抓住我的臂膀，嘴巴含住我的脖
      子，同時我姊姊就進來，我有印象他馬上抽身，用枕頭遮
      住他的下體，跟我姊說『妹妹喝醉了，我在跟她聊天』，
      我姊姊走近我，我跟姊姊說不要走，姊姊說：我知道，姊
      姊馬上用被單包著我的身體帶去她的房間，後來我就在姊
      姊的房間睡著了……被告應該是有射精，因為我聞到房間
      有很重的精液的味道，他沒有射精在我的身體裡，應該是
      體外射精」云云（見偵查卷第10至12頁）。由上開證述觀
      之，告訴人於98年6 月22日案發逾一個月後，對性交情節
      之描述，及與被告間之對話，仍屬鉅細靡遺，難認有因泥
      醉而不知或不能抗拒之情狀。其又稱被告係在其趁機想爬
      去床和櫃子間的縫隙後，才遭被告拉回，在被告把生殖器
      插入其陰道之「同時」，遭其姊姊當場目擊，被告「馬上
      」抽身云云，則依其所述，被告應無射精之可能，然告訴
      人又稱被告係體外射精，難認無疑。
 （2）告訴人A 女於本院審理時證稱：「有『看到』被告鼠膝部
      往肚臍方向延伸處有一道很深的『刀疤』」云云（見本院
      卷，100 年11月14日審判筆錄第7 頁），惟其後又改稱：
      「我不是看到的，我是用手觸摸到的，被告的疤痕立體的
      ，可能是我在推被告或掙扎時摸到的……我感覺到是一條
      ，我做筆錄時解釋是一條傷疤，我並沒有說是刀疤」云云
      （見同筆錄第18頁），則不但與其先前於同日審理時證稱
      係「看到」「刀疤」之證詞互相抵觸，更與其上開警詢中
      指稱：「燈光很暗，他脫光他自己的衣物，我『看見』他
      的肚子上有一條像蜈蚣一樣的疤痕……他趴在我身上說：
     『 這條刀疤是我妹婿捅的』……」云云互為齟齬，蓋依告
      訴人警詢所稱，非但「看見」被告之傷疤，甚且聽聞被告
      詳述傷疤之由來係被其妹婿捅的刀傷，則上開證述互有矛
      盾，是否可採，已屬有疑。
  3.關於案發當時告訴人A 女有無機會求救乙節
      告訴人於警詢時指稱，有聽見其女兒喊乾爹（指被告）後
      ，被告就進來把她拖到媽媽的房間云云（見偵查卷第10頁
      ），則其女兒既然也在二樓現場，依其所述情節應非無脫
      逃求助之機會。另依告訴人於本院審理時證稱：「平時有
      我母親、我姐姐、我姐夫及我姐的二個小孩（案發時，分
      別為幼稚園大班、幼稚園小小班) 居住於茶葉店中……案
      發當天當時9 歲多的女兒下課補習完後約6 點多到茶葉店
      ，我女兒通常會待在一樓……我感覺被告要侵犯我時，我
      有呼救，被告抓著我的脖子，我有掙扎，亂踢、亂叫，足
      以讓樓下都聽得到」云云（見本院100 年11月14日審判筆
      錄第9 頁、第13頁），則何以當時在樓下之告訴人女兒、
      姊姊及母親均未聽見告訴人「足以讓樓下都聽得到」之亂
      踢、亂叫聲？實屬啟人疑竇，其所稱上開情節均與常情有
      違，而難以採信。
（二）就證人即告訴人之姊C 女於警、偵訊及本院審理時之證述
      觀之：
  1.關於案發當天C 女目擊場景乙節
      證人C 女於警詢中證稱：「我有目擊告訴人被性侵害，於
      98 年6月22日17時左右在我家中媽媽房間裏。我開門進去
      ，看到王城在媽媽房間裏一絲不掛跟妹妹『躺在床上』。
      當時他側坐在床邊，告訴人亦是一絲不掛『躺在床上』，
      他拿著一個東西，我馬上拿著一件被子包住告訴人，當時
      王城也用小小的東西摀住下體，他告訴我他跟妹妹聊天，
      我當下也不知道該怎麼辦，我就把告訴人帶到我的房間，
      我把房間反鎖後下樓泡牛奶給小孩喝，上來後又發現王城
      在我的房間，我叫他出來，他不走，我下樓叫小孩上去我
      的房間以防王城不軌，王城說她要跟妹妹講話，他就把小
      孩趕出房間，小孩下樓，我又上去趕王城，前後我趕了他
      3 次，他才下去到茶葉店若無其事跟媽媽聊天」云云（見
      偵查卷第14頁反面至第18頁）。然其於偵查中則證稱：「
      小孩在哭，我要上去餵奶，才發現媽媽的房間傳出掙扎的
      聲音及東西碰敲木頭的聲音，我覺得很奇怪開門進去，發
      現被告脫光衣服，坐在床邊，他的屁股很白，身體是黑色
      的，妹妹已經『滾在床下塞在邊邊』，她是沒有穿衣服，
      我趕緊用棉被蓋住妹妹，把她拖到我房間，並且將房間上
      鎖，因為我怕被告又進去，但是我沒有跟我媽媽講，因為
      我嚇到了，我只想到先把被告跟妹妹隔開。後來妹妹的孩
      子回來上去開門，我聽到開門的聲音，我趕快衝上去，被
      告說他要跟我妹妹聊天。被告離開後我才跟媽媽講」云云
      （見偵查卷第24頁），則證人C 女打開房門當時所見，告
      訴人究係「躺在床上」抑或是「滾在床下塞在邊邊」？已
      顯有出入，而值懷疑。另查，其證述目擊性侵情節後，自
      己竟下樓，反而叫就讀幼稚園的小孩上去其房間以防被告
      不軌，其後小孩被趕下樓，自己又上去趕了3 次，非但未
      報警亦未將被告逐出家門，被告方能下樓後若無其事跟其
      母B 女聊天，所證情節實遠悖於常情，而難以採信。
  2.關於案發當天C 女其他作為乙節
      證人C 女於本院審理時證稱略以：「被告之前沒有到過我
      們家二樓，這是第一次被告到二樓去，是被告自己上樓…
      …我妹先上樓，之後我聽到我母親叫被告上樓去她的房間
      睡覺，我在樓下，聽到我女兒在房間哭說要喝奶，被告上
      樓時，我是跟在被告後面上去的，就是被告走前面，我走
      後面……被告是直接走到靠樓梯比較遠的我母親房間……
      約隔半個小時我聽到我女兒哭著要喝牛奶後我就上樓，走
      到樓梯時就聽到砰、砰的聲音，聽起來是在踢櫃子的聲音
      ，我就開門進去，當時門是關著的，但沒有鎖，屋內很暗
      ，我目擊上開情景後，把我妹妹反鎖在我房間，之後我下
      樓後就在洗奶瓶、倒尿桶，準備去買菜，當時我母親已經
      在煮晚餐，直到我聽到喇叭鎖開鎖的聲音，我就上樓，罵
      告訴人的女兒為何亂開門，她說是被告叫她開門的，當時
      被告已經在我的房間裡面了……我就一直上上下下跑，因
      為小孩喝完奶後要換尿布，被告一直在我家待到很晚都不
      肯走……當我把告訴人拖回我房間後，我嚇到，並沒有再
      去我母親房間質問被告發生何事云云（見本院100 年11
      月14日審判筆錄第34至42頁）。是被告去樓上告訴人之母
      房間睡覺時，告訴人已經被其姊姊拖到其房間，並將房門
      反鎖，則被告如何進入該房間將告訴人帶到其母親之房間
      性侵？又證人C 女既可在一樓清楚聽到其女兒在房間哭著
      要喝奶的聲音，甚至可聽見房門喇叭鎖開鎖的聲音，足見
      一、二樓間隔音狀況不佳，告訴人又證稱其係遭被告自姊
      姊房間拖行至母親房間，且有大聲呼救足以讓樓下聽見，
      何以證人C 女未聽聞告訴人遭拖行及大聲呼救之聲音？被
      告既係未曾到過二樓，如何自行上樓並直接走到離樓梯較
      遠之房間？證人C 女證詞，既存有上開諸多疑點，即難採
      信。另查，依證人C 女上揭所述，案發時告訴人之母在一
      樓煮晚飯；其則於目睹親妹妹遭性侵一事後，還能樓上樓
      下跑，洗奶瓶、倒尿桶，準備出門買菜，一如往常；案發
      後，不僅無人報警，無人質問責罵被告，無人互相討論如
      何處理此事，告訴人之母甚與被告泡茶聊天，被告迄晚間
      10點多才離開，未見任何異狀，遠悖於常情，所指性侵乙
      事，實屬有疑。
  3.關於系爭款項究係被告購買茶葉之款項抑或係C 女向被告借
    貸之款項乙節
 （1）證人C 女於警訊中先證稱：「我沒有與王城有借錢之問題
      ，他是於98年6 月22日那天到我媽媽經營之茶葉店付他之
      前買茶葉的款項，然後要他老婆匯款2 萬元進我的基隆一
      信帳戶，當天我就把錢領出給王城並由他交給我媽媽」云
      云，並未未提及被告有要求其佯稱向被告妻子借錢以支付
      房屋貸款乙節（見偵卷第14頁反面），嗣又改稱「在98年
      6 月22日中午13時左右，王城到我們店裡，一進門坐下就
      說要拜託我一件事情，因他老婆把錢管的很緊，一天只有
      一、二百元花費，要我假裝向他老婆借2 萬元，然後還要
      我說月底就會還，這筆錢王城要先挪用，因他要給我媽媽
      茶葉錢，他之前向我母親買茶葉寄回大陸，錢尚未付清」
      云云（見偵卷第16頁），則又出現被告有要求其佯稱向被
      告妻子借錢之說法。
 （2）偵查中證人C 女則又否認上情，證稱：「沒有聽到王城是
      以何理由要他太太匯款。（問: 警局時為何說王城拜託你
      ，以缺房貸的錢，要王城他太太匯款? ）我沒有這樣說。
      是王城說要借我的名義，跟他太太借錢。（問: 你有無跟
      王城的太太說過電話? ）『沒有』。（問: 王城的太太皮
      亞力說，在98年6 月22日，有跟你直接通電話，你要他在
      下午3 點半之前將2 萬元匯進帳戶，是否實在? ）『是』
      ，當時王城用他的行動電話交給我聽。當時確實有幫王城
      講，說我缺錢，要向他太太借錢，確實是王城拜託我，我
      才這樣講，因為家裡的房貸是我先生在付，我並不缺錢，
      且當時也不是要繳房貸的日子，我家的房貸是每個月5 日
      繳。王城有說6 月底前會將2 萬元處理好，結果沒有。他
      太太有打2 次電話到我家，向我要這2 萬元，我說6 月底
      前會處理，因為是王城說的」云云（見偵卷第76頁），則
      關於C 女有無與被告之妻皮亞力通過電話乙節，前後不一
      ，顯有矛盾。
 （3）證人C 女於審判中證稱：「98年7 月27日被告與他太太到
      我家之前，他太太曾向我討過2 萬元，何時我忘記了，討
      過一次還是二次我忘記了」，旋又改稱「報警前好像沒有
      跟我討債過，98年7 月27日被告與他太太到我家門口大小
      聲，剛開始見面時沒有講這2 萬元的事，只記得他們聲音
      很大聲，印象中有說『你說我先生跟你睡，怎麼睡』之類
      的話語，至於詳細內容我忘記了」云云（見本院100 年11
      月14日審判筆錄第41頁），則關於被告之妻於98年7 月27
      日前究竟有無向C 女討債乙節，亦顯有出入。
 （4）證人C 女雖如前所述，於偵查中證稱其並不缺錢，且當時
      也不是要繳房貸的日子，其房貸是每個月5 日繳云云。惟
      據卷證資料以觀，C 女於97年3 月24日向基隆二信貸款
      130 萬元，每月24日須繳付本息，該帳戶於98年6 月29日
      存入1 萬元前，帳戶內僅餘2,291 元，餘額不足扣款，在
      98年6 月29日存入1 萬元後，基隆二信旋於98 年6月29日
      在該帳戶扣繳利息1,596 元及本金6,563 元，有基隆二信
      函覆本院之每月貸款利息、繳款明細及存提明細表各1 份
      在卷可稽（見本院99年訴第168 號卷第36 至38 頁、第39
      至41頁）。C 女另於98年1 月22日向基隆一信貸款30萬元
      ，須於每月23日繳付本息，然C 女於98 年5月份即未正常
      繳款，在被告之妻皮亞力於98年6 月22匯入2 萬元前，該
      帳戶餘額僅有156 元，98年6 月22皮亞力匯入2 萬元後，
      基隆一信旋於當日立即扣款貸息6,097 元（已遲延繳款1
      個月），C 女則於當日提款1 萬4 千元，帳戶餘額又僅剩
      117 元，此有基隆一信函覆本院之C 女交易明細1 份可資
      佐證（見同卷第93至94頁）。由上足見，C 女證稱其無繳
      付貸款本息之問題，顯與其於98年5 月份繳款情形即不正
      常之情形不符。另其證述其母B 女並未向被告催討，也不
      急需2 萬元，並稱被告叫其向被告之妻說26日（98年6 月
      26 日 ）還，則98年6 月22日距同月26日，不過4 日，衡
      諸常情，何不由被告自行於26日還款予B 女，而需迂迴轉
      由C 女承擔借款責任之風險？顯與常情有悖，實無可採。
（三）就證人即告訴人之母B 女於警、偵訊及本院審理時之證述
      觀之：
  1.關於B 女是否有讓C 女帶被告到B女房間休息乙節
      證人B 女於警詢中證稱：「我覺得他還要騎機車，所以還
      是讓她休息一下比較好，所以我就讓女兒C 女帶他到我的
      房間躺著休息，然後我就進廚房準備晚餐」云云（見偵查
      卷第19頁），然其於偵查中則證稱：「王城當時也有酒醉
      的情形，說要騎機車回家，我怕他路上發生車禍，叫他在
      1 樓的沙發休息。但他說要上樓去我的房間休息，我說不
      好，後來我就沒有注意到王城有沒有上樓」云云（見偵查
      卷第75頁），審判中亦證稱：「我沒有叫我大女兒帶被告
      上樓，我是叫被告在客廳沙發上休息」，則其於偵查及審
      判中所證稱未叫被告上樓，而是要被告在客廳沙發上休息
      等情，顯與其於警詢時證稱「我就讓女兒帶他到我的房間
      躺著休息」云云，互為齟齬，而屬有疑。
  2.關於B 女何時知悉告訴人遭性侵乙節
      證人B 女於警詢中證稱：「經過了二十幾分鐘，大女兒跑
      下來找我，告訴我『阿城哥不是人，把妹妹的衣服脫光光
      ，連他本身的衣服也脫光光』、「（問：王城事後如何處
      置？）他若無其事，還陪我泡茶聊天，一直到晚上10 點
      後他老婆一直打電話來找他，所以他才騎機車回去」云云
      （見偵查卷第19至20頁）。然若實情如其所證稱，於被告
      下樓時，B 女早已知悉被告將告訴人衣服脫光等情，竟仍
      與被告泡茶聊天，實難以想像。其於本院審理時原證稱：
      「案發當天大女兒看到小女兒用爬的上樓，我叫我大女兒
      去看她有沒有跌倒，我大女兒去了之後說，被告把我小女
      兒衣服脫光，我聽到後很生氣，我有罵被告，被告說他會
      孝順我」云云，旋即又改口證稱：「不是當天講的，是他
      太太到家中吵鬧時即報警當天，我大女兒才跟我說，被告
      把我小女兒的衣服脫光」、「我本來不知道被告侮辱我女
      兒，是當天他們在叫罵時才說出來」云云（見本院100 年
      11月14日審判筆錄第22頁、第28頁），顯見B 女就其何時
      知悉告訴人遭性侵乙節之證詞，忽為案發當時即知悉，忽
      為報警當日才知悉，自警詢至審理中不斷反覆，前後不一
      ，其證詞之可信度已容質疑。
  3.關於B 女案發當日是否有看到告訴人受傷乙節
      證人B 女於警詢中證稱：「（問：當時告訴人有無受傷?
      她的精神狀況如何? ）她的脖子有二處紅腫（種草莓) ，
      胸口也有一處，還有胸口有明顯的抓痕。她事後罵我認識
      人不清，連那種豬狗不如的人( 指王城) 也讓他家裡」云
      云（見偵查卷第20頁），則依其上開證述，其於案發當時
      有看到告訴人之傷勢，且就受傷之位置、數目、傷勢均知
      悉甚詳。惟其竟又於本院審理時證稱：「（問: 你有無看
      到你小女兒身上有受傷? ）她當時已經快要三十歲了，我
      不可能看她身體有無受傷」云云，前後證詞矛盾之處，昭
      然若揭。
  4.關於被告向B 女購買茶葉之情形乙節
 （1）證人B 女於警訊中證稱：「被告在98年5 月份向我買大禹
      嶺茶葉，每斤新台幣6,000 元，他買2 斤共12,000元，還
      買梨山茶葉2 斤共8,000 元，總共2 萬元，另外我送王城
      阿里山茶葉2 包共半斤。」「王城告訴我說『阿姨，你知
      道我很可憐，被皮亞力管的像隻狗，錢我會想辦法付給你
      』，我曾想讓他在收據上簽名以防忘記，但他說紙條放在
      口袋裡會被皮亞力看見不好，所以他就沒簽名也沒拿收據
      。」（見偵查卷第19頁），於偵查中則證稱：「（問:為
      何不知道王城會不會還錢，就將先茶葉交付給他?)因為我
      都包好了，才說他沒有錢」云云（見偵查卷第75頁）。惟
      查，若依其證稱被告已收到茶葉，反而係B 女尚未取得茶
      葉款，則收據應係由B 女留存，俾持向被告請求支付款項
      ，豈有由被告持有之理？且B 女既已知悉被告之經濟悉由
      其妻控管，則被告未當場付款，又豈可能僅因已包裝好，
      就將價值高達2 萬元之茶葉交付予被告之理？均有違常情
      。
 （2）證人B 女於警詢中證稱：「98年6 月22我在店裡泡茶，王
      城來店裡時約當日中午，他一進來就說很抱歉茶葉的錢還
      沒還，真的沒辦法，可不可以拜託大妹妹幫忙，用大妹妹
      的名義向我老婆借錢，大妹妹一直拒絕，他還拜託我跟大
      妹妹講，最後大妹妹才答應，王城當場用他的手機打給他
      老婆皮亞力，說大妹妹缺房貸錢，請老婆匯款到大妹妹的
      帳戶。」「有匯進大妹妹的帳戶，大妹妹錢一到就將錢拿
      給王城，王城就將該2 萬元還我，還說真的很抱歉，沒欠
      你了」云云（見偵查卷第19頁），則依其證稱當日有要求
      其大女兒C 女向被告之妻皮亞力謊稱缺房貸錢之情事。然
      其又於偵查中證稱：「後來在98年6 月22日，王城騎機車
      來我店裡，說要還茶葉的錢，並打手機給他太太，叫他太
      太匯2 萬元，我叫我大女兒提供他的銀行帳號，讓王城的
      太太匯款」「（問: 你在警局時，為何說那2 萬元是王城
      拜託你們，以借錢為由，要王城太太匯款？）我沒有這樣
      講。是王城要他太太匯款，來還我茶葉的錢」云云（見偵
      查卷第76頁），則又改口否認有要求其C 女向妻皮亞力謊
      稱缺房貸錢之情事，則實情究為何者？B 女之證詞存有上
      開疑點，而難以採信。
五、綜上，告訴人A 女、證人B 女及證人C 女之證詞既均存有諸
    多瑕疵，其憑以認定被告犯罪之證據力甚為薄弱，堪信被告
    上開所辯，尚非虛妄。本件尚無從依公訴人所提出之各項證
    據，而達於通常一般之人均不致有所懷疑，而得確信其為真
    實之程度，自不得以此遽入人罪。此外，復查無其他積極、
    具體確切之證據足資認定被告涉有公訴人所指之對A 女為乘
    機性交之犯行，是因不能證明被告犯罪，自應為無罪判決之
    諭知。
據上論斷，應依刑事訴訟法第301條第1 項，判決如主文。
本案經檢察官周慶華到庭執行職務。
中    華    民    國   100    年    12    月    19    日
                  刑事第三庭審判長法  官  陳志祥
                                  法  官  黃梅淑
                                  法  官  藍君宜
以上正本證明與原本無異。
如不服本判決應於收受送達後10日內向本院提出上訴書狀，並應
敘述具體理由；其未敘述上訴理由者，應於上訴期間屆滿後20日
內向本院補提理由書(均須按他造當事人之人數附繕本)「切勿逕
送上級法院」。
中    華    民    國   100    年    12    月    19    日
                                  書記官  蘇鈺婷